# 关于新金融工具第 2 类的减值处理！

提问人：youerreuoy 时间：2019-03-05 15:43:32
新的金融工具 22 号准则 “第四十九条对于按照本准则第十八条分类为以公允价值计量且其变动计入其他综合收益的金融资产，企业应当在其他综合收益中确认其损失准备，并将减值损失或利得计入当期损益，且不应减少该金融资产在资产负债表中列示的账面价值。” 如果我没理解错误的话这一条的意思应该是说减值不得影响该类金融资产的影响账面价值！ 但在指南具体的解析中将减值分为三个阶段，而第 3 阶段指南的原文是 “初始确认后发生信用减值（第三阶段）。对于处于该阶段的金融工具，企业应当按照该工具整个存续期的预期信用损失计量损失准备，但对利息收入的计算不同于处于前两阶段的金融资产。对于已发生信用减值的金融资产，企业应当按其摊余成本（账面余额减已计提减值准备，也即账面价值）和实际利率计算利息收入。” 这句话的意思我怎么理解也是说摊余成本就是账面价值，显然和上面四十九条所说是矛盾的，我是哪里理解有误吗？求教各位大神！

回答人：chenyiwei
这两者并不矛盾。前者是说 FVOCI 类别的金融资产的减值准备计提不影响金融资产的账面价值（分录为：借：信用减值损失，贷：其他综合收益——其他债权投资信用减值准备），后者是针对利息收入的计量基础。所以这两者说的是完全不同的两件事。